臺灣新竹地方法院刑事判決
                                    110年度交易字第273號
公  訴  人  臺灣新竹地方檢察署檢察官
被      告  張原睿



上列被告因公共危險等案件，經檢察官提起公訴（110年度偵字
第980號），本院依簡式審判程序判決如下：
    主  文
張原睿吐氣所含酒精濃度達每公升零點二五毫克以上而駕駛動力
交通工具，累犯，處有期徒刑陸月，如易科罰金，以新臺幣壹仟
元折算壹日。
張原睿其餘被訴部分公訴不受理。 
    事實及理由
甲、有罪部分 
一、本件犯罪事實及證據，除犯罪事實欄一、第12至14行應更正
    「…本應注意轉彎車應讓直行車先行，而依當時天候雨、日
    間自然光線、柏油路面、濕潤、無缺陷、無障礙物、視距良
    好等情形觀之，亦無任何不能注意之情事，竟疏未注意及此
    ，貿然…」、第19至20行應補充「…等傷害。嗣經警在不知肇
    事者而到場處理時，張原睿在場表明其為肇事者，並陳述肇
    事經過，而就肇事經過自首接受裁判，並經警於同日下午4
    時28分許…」；證據並所犯法條欄應補充「證號查詢汽車、
    機車駕駛人、車輛詳細資料報表」外，餘均引用檢察官起訴
    書之記載（如附件）。
二、論罪科刑
（一）核被告所為，係犯刑法第185條之3第1項第1款之吐氣所含
      酒精濃度達每公升0.25毫克以上而駕駛動力交通工具之公
      共危險罪。
（二）被告前於109年間，因公共危險案件，經本院以109年度竹
      交簡字第492號判決判處有期徒刑6月確定，並於109年11
      月30日執行完畢等情，有臺灣高等法院被告前案紀錄表1
      份在卷可稽，其於前案執行完畢後5年內故意再犯本案有
      期徒刑以上之罪，為累犯，經審酌其情節暨罪刑相當原則
      ，應依刑法第47條第1項之規定，加重其刑。
（三）爰審酌被告無視酒後不得駕車之禁令，酒精濃度達每公升
      0.47毫克，仍貿然酒後駕車上路，嚴重危及道路交通安全
      ，缺乏尊重其他用路人生命、財產安全之觀念，實有不該
      ，惟念其犯後坦承犯行，尚知悔悟，兼衡被告有銀行之工
      作經歷，暨其犯罪之動機、目的、手段、品行、生活狀況
      （警詢自陳家庭經濟狀況為貧困）、智識程度為大學畢業
      等一切情狀，量處如主文所示之刑，並諭知易科罰金之折
      算標準，以資懲儆。
乙、公訴不受理部分
一、公訴意旨另以：被告張原睿於110年1月6日中午12時許，駕
    駛車牌號碼000-0000號自小客車行駛於道路，嗣於同日下午
    4時9分許，沿新竹市北區鐵道路2段由西往東方向行駛，行
    經鐵道路2段288號前時，本應注意轉彎車應禮讓直行車先行
    ，且酒後不得駕車，而依當時情形，並無不能注意之情事，
    竟疏未注意及此，貿然左轉彎，不慎與楊彤艾騎乘、搭載洪
    麗雲之車牌號碼000-000號普通重型機車身碰撞，致楊彤艾
    左足踝擦挫傷之傷害，洪麗雲則受有頭部外傷併頭暈、併左
    臉頰皮下血腫、左眼眶開放性傷口1公分、右腰部挫擦傷、
    右大腿、膝部、小腿、踝、足背多處挫擦傷、右第一二四足
    趾；第四腳掌骨骨折等傷害，因認被告張原睿涉有刑法第28
    4條之過失傷害罪嫌等語。
二、按告訴乃論之罪，告訴人於第一審辯論終結前得撤回其告訴
    ，又告訴經撤回者，應諭知不受理之判決，刑事訴訟法第23
    8條第1項、第303條第3款分別定有明文。查本件被告所涉上
    開過失傷害犯行，依刑法第287條前段之規定，須告訴乃論
    ，茲因告訴人具狀撤回告訴，揆諸前開說明，被告被訴過失
    傷害犯行部分，自應諭知不受理之判決。　　
據上論斷，應依刑事訴訟法第273條之1第1項、第299條第1項前
段、第303條第3款、第310條之2、第454條第2項，判決如主文。
本案經檢察官蔡宜臻提起公訴，檢察官葉益發到庭執行職務。
中　　華　　民　　國　　110 　年　　11　　月　　10　　日
                  刑事第七庭  法　官  王子謙
以上正本證明與原本無異。
如不服本判決應於收受本判決後20日內向本院提出上訴書狀，上
訴書狀應敘述具體理由。上訴書狀未敘述上訴理由者，應於上訴
期間屆滿後20日內補提理由書狀於本院（均須按他造當事人之人
數附繕本）「切勿逕送上級法院」。
中　　華　　民　　國　　110 　年　　11　　月　　10　　日
                              書記官  廖宜君
附錄本案論罪科刑法條全文：
刑法第185條之3
駕駛動力交通工具而有下列情形之一者，處二年以下有期徒刑，
得併科二十萬元以下罰金：
一、吐氣所含酒精濃度達每公升零點二五毫克或血液中酒精濃度
    達百分之零點零五以上。
二、有前款以外之其他情事足認服用酒類或其他相類之物，致不
    能安全駕駛。
三、服用毒品、麻醉藥品或其他相類之物，致不能安全駕駛。因
    而致人於死者，處三年以上十年以下有期徒刑；致重傷者，
    處一年以上七年以下有期徒刑。
曾犯本條或陸海空軍刑法第五十四條之罪，經有罪判決確定或經
緩起訴處分確定，於五年內再犯第一項之罪因而致人於死者，處
無期徒刑或五年以上有期徒刑；致重傷者，處三年以上十年以下
有期徒刑。
（附件）
臺灣新竹地方檢察署檢察官起訴書
                                      110年度偵字第980號
　　被　　　告　張原睿　男　54歲（民國00年0月0日生）
　　　　　　　　　　　　住新竹市○區○○路000號
　　　　　　　　　　　　國民身分證統一編號：Z000000000號
上列被告因過失傷害等案件，業經偵查終結，認應提起公訴，茲
將犯罪事實及證據並所犯法條分敘如下：
　　　　犯罪事實
一、張原睿前因公共危險案件，經臺灣新竹地方法院以108年度
    竹北交簡字第78號案件判決判處有期徒刑3月確定，於民國1
    08年5月15日易科罰金執行完畢；又因公共危險案件，經同
    院以109年度竹交簡字第492號案件判決判處有期徒刑6月確
    定，於109年11月30日易科罰金執行完畢。詎其猶不知悔改
    ，明知飲酒後將導致其注意能力減低、反應能力變慢，在此
    時如駕車行駛於道路上，隨時有致他人於死、傷之危險，於
    110年1月5日晚上7時，在其位於新竹市○區○○路000號之住處
    飲酒後，已達不能安全駕駛動力交通工具之程度，竟仍於翌
    （6）日中午12時許，駕駛車牌號碼000-0000號自小客車行
    駛於道路，嗣於同日下午4時9分許，沿新竹市北區鐵道路2
    段由西往東方向行駛，行經鐵道路2段288號前時，本應注意
    轉彎車應禮讓直行車先行，且酒後不得駕車，而依當時情形
    ，並無不能注意之情事，竟疏未注意及此，貿然左轉彎，不
    慎與楊彤艾騎乘、搭載洪麗雲之車牌號碼000-000號普通重
    型機車身碰撞，致楊彤艾左足踝擦挫傷之傷害，洪麗雲則受
    有頭部外傷併頭暈、併左臉頰皮下血腫、左眼眶開放性傷口
    1公分、右腰部挫擦傷、右大腿、膝部、小腿、踝、足背多
    處挫擦傷、右第一二四足趾；第四腳掌骨骨折等傷害。經警
    據報前往處理，於同日下午4時28分許，對張原睿進行酒精
    檢測，測得其吐氣所含酒精成份達每公升0.47毫克，始悉上
    情。
二、案經楊彤艾、洪麗雲訴由新竹市警察局第一分局報告偵辦。
　　　　證據並所犯法條
一、證據清單及待證事實：
編號 證據名稱 待證事實 1 被告張原睿於警詢及偵訊時之自白及供述 被告坦承飲酒後駕車之事實，惟矢口否認有何過失傷害犯行，辯稱：是對方撞擊伊等語。 2 告訴人楊彤艾於警詢及偵訊時之指述。 證明被告駕車轉彎未讓直行車先行，告訴人楊彤艾因而車禍受傷之事實。 3 告訴人洪麗雲於警詢及偵訊時之指述。 證明車禍發生經過及告訴人洪麗雲因車禍而受傷之事實。 4 告訴人楊彤艾、洪麗雲之國立臺灣大學醫學院附設醫院新竹臺大分院新竹醫院診斷證明書各1紙。 證明楊彤艾、洪麗雲2人分別受有前揭傷害之事實。 5 道路交通事故現場圖、道路交通事故調查報告表(一)、(二)、現場、車損及監視器錄影翻拍照片共24張。 佐證全部犯罪事實。 6 道路交通事故當事人酒精測定紀錄表、新竹市警察局舉發違反道路交通管理事件通知單影本各1份。 證明被告吐氣所含酒精成份達每公升0.47毫克之事實。 7 監視器錄影光碟、本署勘驗筆錄各1份。 佐證全部犯罪事實。 
二、核被告張原睿所為，係犯刑法第185條之3第1項第1款公共危
    險罪嫌及刑法第284條前段之過失傷害罪嫌。被告所犯上開2
    罪嫌，犯意各別、行為互殊，請予分論併罰。又被告曾受有
    期徒刑執行完畢，此有刑案資料查註紀錄表1份在卷可參，
    就公共危險部分，其於徒刑執行完畢5年內故意再犯本件有
    期徒刑以上之罪，為累犯，請依刑法第47條第1項規定及司
    法院大法官會議釋字第775號解釋意旨裁量加重其刑。另被
    告酒醉駕車，因而致人受傷，自應依道路交通管理處罰條例
    第86條第1項規定，就過失傷害罪之部分加重其刑。被告肇
    事後於員警到場處理時，當場向警方表明肇事者身分並接受
    詢問，此有新竹市警察局交通警察隊第三組道路交通事故肇
    事人自首情形紀錄表1份在卷可稽，顯係對於未發覺之事自
    首而接受裁判，就過失傷害罪之部分再得依刑法第62條前段
    規定減輕其刑。
三、依刑事訴訟法第251條第1項提起公訴。
　　此　致
臺灣新竹地方法院
中　　華　　民　　國　 110　　年　　3 　　月　　24　　日
　　　　　　　　　　　　　　　檢　察　官　蔡宜臻
本件正本證明與原本無異
中　　華　　民　　國　 110　　年　　4 　　月　　2 　　日
　　　　　　　　　　　　　　　書  記  官  劉乃瑤
附錄本案所犯法條全文
中華民國刑法第185條之3第1項
駕駛動力交通工具而有下列情形之一者，處 2 年以下有期徒刑
，得併科 20 萬元以下罰金：
一、吐氣所含酒精濃度達每公升零點二五毫克或血液中酒精濃度
    達百分之零點零五以上。
二、有前款以外之其他情事足認服用酒類或其他相類之物，致不
    能安全駕駛。
三、服用毒品、麻醉藥品或其他相類之物，致不能安全駕駛。
因而致人於死者，處 3 年以上 10 年以下有期徒刑；致重傷者
，處 1 年以上 7 年以下有期徒刑。
中華民國刑法第284條
因過失傷害人者，處 1 年以下有期徒刑、拘役或 10 萬元以下
罰金；致重傷者，處 3 年以下有期徒刑、拘役或 30 萬元以下
罰金。